【裁判字號】    94,易,834
【裁判日期】    950320
【裁判案由】    竊盜
【裁判全文】
台灣桃園地方法院刑事判決              94年度易字第834號
公  訴  人  台灣桃園地方法院檢察署檢察官
被      告  甲○○
指定辯護人  本院公設辯護人  丁○○
上列被告因竊盜案件，經檢察官提起公訴（94年度速偵字第240
號），被告就被訴事實為有罪之陳述，經告知簡式審判程序意旨
，聽取當事人意見後，本院裁定由受命法官獨任進行簡式審判程
序，檢察官復聲請改依協商程序而為判決，本院判決如下：
    主  文
甲○○共同攜帶兇器竊盜，累犯，處有期徒刑捌月。扣案之油壓
剪貳支、起子壹支、用電表壹個、手套壹雙、手電筒個，均
沒收。
    事實及理由
一、犯罪事實：被告甲○○前因毒品危害防制條例案件，經本院
    於民國92年10月30日以92年度訴字第1442號判決判處有期徒
    刑7 月，於92年12月6 日確定，並於93年12月14日縮刑期滿
    執行完畢。詎仍不知悛悔，與丙○○（冒名張福榮，此部分
    另行審結）共同意圖為自己不法之所有，於94年6 月29日13
    時30分許，前往桃園縣桃園市○○路151 號，屬桃園縣農田
    水利會所有之大樓（該址原係出租予南華飯店經營業務，然
    已經停止營業，並交還桃園縣農田水利會管領，其內現無人
    居住），推由丙○○著自備之手套執其所有客觀上可供兇器
    使用之起子1 支撬開鐵門，並以其所有提供之手電筒3 個供
    作照明，而共同侵入該處後，再推由丙○○開啟該處設置之
    電箱門，以其所有之3 用電表確認無電，再持其所有可供凶
    器使用之油壓剪2 支剪斷該處所之電纜線管，將內藏電纜線
    抽出（總重量約50公斤），得手後，交由甲○○分包袋存。
    嗣二人將電纜線搬至該處1 樓正欲離開之際，為前往巡視之
    南華飯店股東陳福村發現而報警查獲，並扣得丙○○所有供
    其2 人行竊所用之起子1 支、油壓剪2 支、3 用電表1 個、
    手套1 雙、手電筒3 個。
二、證據：
  (一)被告甲○○於警詢、檢察官訊問及本院訊問時之自白。
  (二)證人即共同被告丙○○（冒名張福榮）、證人陳福村、乙○
    ○於警詢之證述，證人乙○○於本院審理時之結證。
  (三)贓物領具1紙、現場照片、電纜線及工具照片共計13幀。
  (四)扣案之油壓剪2 支、3 用電表1 個、手套2 個、起子1 支、
    手電筒3 個。
  (五)台灣高等法院被告前案紀錄表。
三、本案犯罪事實，業據被告甲○○於本院調查程序中為有罪之
    陳述，由本院裁定受命法官獨任進行簡式審判程序，復經檢
    察官聲請改依協商程序，經本院指定公設辯護人協助其進行
    協商，當事人雙方於審判外達成協商合意，其合意內容為：
    被告願受有期徒刑8 月之科刑宣告。經查，被告之自白，有
    上開證據足認屬實，並與本院認定之事實相符。按刑法第32
    1 條第1 項第3 款之攜帶兇器竊盜罪，係以行為人攜帶兇器
    竊盜為其加重條件，其種類並無限制，凡客觀上足對人之生
    命、身體、安全構成威脅，具有危險性之兇器均屬之，且只
    須行竊時攜帶此種具有危險性之兇器為已足，並不以攜帶之
    初有行兇之意圖為必要。查被告竊盜用之起子、油壓剪等工
    具均係金屬材質，質地堅硬，為足以殺傷人生命、身體之器
    械，顯為具有危險性之兇器。核被告甲○○所為，係犯刑法
    第321 條第1 項第3 款之攜帶兇器竊盜罪。被告與丙○○（
    冒名張福榮）間，有犯意聯絡及行為分擔，為共同正犯。被
    告甲○○前因毒品危害防制條例案件，經本院於判處有期徒
    刑7 月確定，並於93年12月14日執行完畢，有台灣高等法院
    被告前案紀錄表在卷可稽，其於有期徒刑執行完畢後，5 年
    內再犯有期徒刑以上之本罪，為累犯，應依刑法第47條規定
    加重其刑。爰審酌被告犯罪動機、手段、所造成之危害及犯
    後坦承犯行等一切情狀，上開協商內容尚無不當之處。本案
    復查無刑事訴訟法第455 條之4 第1 項各款所列情形，檢察
    官聲請改依協商程序而為判決，本院爰不經言詞辯論，於協
    商合意範圍內為協商判決。
四、扣案之油壓剪2 支、起子1 支、手電筒3 支、手套1 雙、3
    用電表1 個係共犯丙○○所有，為其供述在卷，係供被告與
    張福榮共犯竊盜所用之物，依法應併予宣告沒收。
五、應適用之法條：刑事訴訟法第273 條之1 第1 項、第455 條
    之2 第1 項、第455 條之4 第2 項、第455 條之8 、第454
    條第2 項，刑法第28條、第321 條第1 項第3 款、第47 條
    、第38條第1項第2款。
六、協商判決除有刑事訴訟法第455 條之4 第1 項第1 款於本訊
    問程序終結前，被告撤銷協商合意或檢察官撤回協商聲請者
    ；第2 款被告協商之意思非出於自由意志者；第4 款被告所
    犯之罪非第455 條之2 第1 項所定得以協商判決者；第6 款
    被告有其他較重之裁判上一罪之犯罪事實者；第7 款法院認
    應諭知免刑或免訴、不受理者情形之一，及違反同條第2 項
    「法院應於協商合意範圍內為判決；法院為協商判決所科之
    刑，以宣告緩刑或二年以下有期徒刑、拘役或罰金為限」之
    規定者外，不得上訴。
七、如有前述例外得上訴之情形，又不服本件判決，得自收受判
    決送達之日起10日內，向本院提出上訴書狀，上訴於第二審
    法院。
本案經檢察官嵇珮晶到庭執行職務。
中    華    民    國    95    年    3     月    20    日
                  刑事第九庭    法  官  蘇琬能
以上正本證明與原本無異。
                                書記官  江世亨
中    華    民    國    95    年    3     月    24    日
論罪科刑法條
中華民國刑法第321條
犯竊盜罪而有左列情形之一者，處六月以上、五年以下有期徒刑
：
一  於夜間侵入住宅或有人居住之建築物、船艦或隱匿其內而犯
之者。
二  毀越門扇、牆垣或其他安全設備而犯之者。
三  攜帶兇器而犯之者。
四  結夥三人以上而犯之者。
五  乘火災、水災或其他災害之際而犯之者。
六  在車站或埠頭而犯之者。
前項之未遂犯罰之。


司法院資訊處製作；財團法人民間司法改革基金會備份。
